臺灣臺北地方法院刑事裁定　
111年度聲字第420號
聲  請  人  臺灣臺北地方檢察署檢察官
受  刑  人  張淑玲


上列聲請人因受刑人數罪併罰有二裁判以上，聲請定其應執行之
刑（111年度執聲字第397號），本院裁定如下：
    主  文
張淑玲所犯如附表所示之罪，應執行拘役壹佰日，如易科罰金，
以新臺幣壹仟元折算壹日。
    理  由
一、聲請意旨略以：受刑人張淑玲因竊盜案件先後經判決確定如
    附表所示，應依刑法第53條及第51條第6款，定其應執行之
    刑，並諭知易科罰金標準，爰依刑事訴訟法第477條第1項規
    定聲請定其應執行刑等語。
二、按數罪併罰，有二裁判以上者，依刑法第51條規定，定其應
    執行之刑；又應依刑法第51條第6款規定，定其應執行之刑
    者，由該案犯罪事實最後判決之法院之檢察官，聲請該法院
    裁定之，刑法第53條、刑事訴訟法第477條第1項分別定有明
    文。次按犯最重本刑為5年以下有期徒刑以下之刑之罪，而
    受6月以下有期徒刑或拘役之宣告者，得以新臺幣（下同）1
    ,000元、2,000元或3,000元折算1日，易科罰金，刑法第41
    條第1項前段亦有明文。再按法律上屬於自由裁量事項，尚
    非概無法律性之拘束，在法律上有其外部界限及內部界限，
    前者法律之具體規定，使法院得以具體選擇為適當裁判，此
    為自由裁量之外部界限。後者法院為自由裁量時，應考量法
    律之目的，法律秩序之理念所在，此為自由裁量之內部界限
    。法院為裁判時，二者均不得有所踰越。在數罪併罰而有二
    裁判以上，應定其應執行刑之案件，法院所為刑之酌定，固
    屬自由裁量事項，然對於法律之內、外部界限，仍均應受其
    拘束（最高法院103年度第14次刑事庭決議、同院93年度台
    非字第192號判決意旨參照）。末按，同一被告所犯數罪倘
    均為最早判決確定日前所犯者，即合乎定應執行刑之要件，
    與各罪是否已執行完畢無關。縱其中一罪已先執行完畢，亦
    不影響檢察官得就各罪聲請合併定其應執行刑（最高法院10
    4年度台抗字第406號裁定意旨參照）。
三、經查：
㈠、本案受刑人前因犯附表所示之各罪，分別經法院判刑確定，
    而首先判決確定日係民國110年7月10日，且各罪之犯罪時間
    均在上揭日期之前，犯罪事實最後判決法院為本院，有有各
    該判決書、臺灣高等法院被告前案紀錄表、曾經定應執行簡
    表及本院公務電話紀錄可憑，茲檢察官向本院聲請定其應執
    行刑，本院審核認聲請為正當，應予准許。
㈡、受刑人所犯各案件，其中附表編號1、2所示案件，分別經本院以110年度簡字第421號、臺灣高等法院以110年度上易字第840號判處拘役30日、50日確定，該等案件再經臺灣高等法院以110年度聲字第3549號裁定應執行拘役70日確定；附表編號3所示案件，經本院以110年度易字第751號判處拘役40日確定等情，亦有各該裁判書、臺灣高等法院被告前案紀錄表及曾經定應執行刑簡表可參。依上述說明，本院應受裁量權內部界限之拘束，於定本件應執行刑時，自不得逾拘役110日（計算式：70日+40日=110日）之範圍。併綜合斟酌受刑人犯罪行為之不法及罪責程度，所犯雖均為罪質相近之竊盜案件，犯罪手段亦相似，然犯罪時間橫跨108年11月至110年4月間，難認密接為之，復衡量對其施以矯正之必要性，定其應執行之刑，並諭知易科罰金之折算標準。另已執行部分，仍得由檢察官於換發執行指揮書時，扣除該部分相當已執行完畢之刑，並不影響本件應予定其應執行刑之結果。
四、末以最高法院刑事大法庭110年度台抗大字第489號裁定意旨
    雖有述及「定應執行刑，不僅攸關國家刑罰權之行使，於受
    刑人之權益亦有重大影響，除顯無必要或有急迫情形外，法
    院於裁定前，允宜予受刑人以言詞、書面或其他適當方式陳
    述意見之機會，程序保障更加周全」等語，惟本院斟酌本件
    檢察官僅就附表所示案件，聲請定其應執行之刑，案情尚屬
    單純，且附表編號1、2之案件業經前述裁定定其應執行之刑
    ，是本件可資減讓之刑期幅度有限，本院於裁量時，已衡量
    上開情節為適當之酌定，故顯無必要再命受刑人以言詞、書
    面或其他適當方式陳述意見，附此敘明。
五、至聲請書所附定應執行刑案件一覽表中，編號1所示案件之
    最後事實審判決案號、編號3所示案件之確定日期均有誤載
    ，由本院逕依職權更正如附表所示，併此敘明。　　
六、依刑事訴訟法第477條第1項，裁定如主文。
中　　華　　民　　國　　111 　年　　4 　　月　　13　　日
　　　　　　　　　刑事第十二庭  法　官　陳冠中
上正本證明與原本無異。
如不服本裁定，應於裁定送達後5日內向本院提出抗告狀。因疫
情而遲誤不變期間，得向法院聲請回復原狀。
                                書記官  鄭淑丰
中　　華　　民　　國　　111 　年　　4 　　月　　13　　日
附表：（臺灣臺北地方檢察署，下稱臺北地檢；臺灣基隆地方檢
      察署，下稱基隆地檢）
編號  1 2 3 罪名  竊盜 竊盜 竊盜 宣告刑  拘役30日，如易科罰金以新臺幣1000元折算1日 拘役50日，如易科罰金以新臺幣1000元折算1日 拘役40日，如易科罰金以新臺幣1000元折算1日 犯罪日期  110年2月14日 108年11月4日 110年4月5日 偵查機關 年度案號  臺北地檢110年度速偵字第194號 基隆地檢108年度偵字第6460號 臺北地檢110年度偵字第21438號 最後事實審 法院 臺灣臺北地方法院 臺灣高等法院 臺灣臺北地方法院  案號 110年度簡字第421號 110年度上易字第840號 110年度易字第751號  判決日期 110年06月10日 110年07月28日 111年1月11日 確定判決 法院 臺灣臺北地方法院 臺灣高等法院 臺灣臺北地方法院  案號 110年度簡字第421號 110年度上易字第840號 110年度易字第751號  確定日期 110年07月10日 110年07月28日 111年2月15日 備註  臺北地檢110年度執字第3395號 基隆地檢110年度執字第1332號 臺北地檢111年度執字第868號   編號1-2號業經臺灣高等法院以110年度聲字第3549號定應執行拘役70日，已易科罰金執行完畢